---
title: "Trafic interrompu !"
output:
  html_document:
    self_contained: false
    css: styles.css
---



```{js d3Locale, echo=FALSE}
d3.timeFormatDefaultLocale({
   "dateTime":[
      "%A, le %e %B %Y, %X"
   ],
   "date":[
      "%d/%m/%Y"
   ],
   "time":[
      "%H:%M:%S"
   ],
   "periods":[
      "AM",
      "PM"
   ],
   "days":[
      "dimanche",
      "lundi",
      "mardi",
      "mercredi",
      "jeudi",
      "vendredi",
      "samedi"
   ],
   "shortDays":[
      "dim.",
      "lun.",
      "mar.",
      "mer.",
      "jeu.",
      "ven.",
      "sam."
   ],
   "months":[
      "janvier",
      "février",
      "mars",
      "avril",
      "mai",
      "juin",
      "juillet",
      "août",
      "septembre",
      "octobre",
      "novembre",
      "décembre"
   ],
   "shortMonths":[
      "janv.",
      "févr.",
      "mars",
      "avr.",
      "mai",
      "juin",
      "juil.",
      "août",
      "sept.",
      "oct.",
      "nov.",
      "déc."
   ]
});
```




```{r setup, include=FALSE}
knitr::opts_chunk$set(echo = FALSE)


# PACKAGES
library("data.table")
library("stringr")
library("lubridate")
library("billboarder")
library("htmltools")
library("shiny")
library("shufflecards")


# THEME
set_theme("insight")

# DATAS
m_incidents <- readRDS("m_incidents.rds")
# m_incidents <- m_incidents[year(date) >= 2018]


r_incidents <- readRDS("r_incidents.rds")
# m_incidents <- m_incidents[year(date) >= 2018]


t_incidents <- readRDS("t_incidents.rds")
# m_incidents <- m_incidents[year(date) >= 2018]



# FUNS
make_chart <- function(data, line, type = "metro", y_axis_lab = "") {
  line_id <- switch(
    type,
    "metro" = sprintf("Ligne%d_RATP", line),
    "rer" = line,
    "transilien" = line
  )
  max_y <- max(data$value)
  data <- copy(data)
  data <- data[screen_name == line_id, list(x = date, variable = variable, value = value)]
  data <- dcast(data = data, formula = x ~ variable, value.var = "value")
  billboarder(height = "250px") %>% 
    # bb_aes(x = x, y = value, group = variable) %>% 
    bb_linechart(data = data[, list(x, interrompu, perturbe)], type = "area-step") %>% 
    bb_data(
      order = NULL,
      groups = list(as.list(c("perturbe", "interrompu"))),
      names = list("perturbe" = "Perturbé", "interrompu" = "Interrompu")
    ) %>% 
    bb_y_axis(
      max = max_y, label = list(text = y_axis_lab, position = "outer-top"), 
      padding = list(top = 0),
      tick = list(values = head(scales::pretty_breaks()(c(0, max_y)), n = -1), outer = FALSE)
    ) %>% 
    bb_x_axis(tick = list(fit = FALSE, format = "%b")) %>% 
    bb_y_grid(show = TRUE) %>% 
    bb_legend(show = FALSE) %>% 
    bb_colors_manual(interrompu = "#FA5858", perturbe = "#F7D358") %>% 
    bb_zoom(
      enabled = list(type = "drag"),
      resetButton = list(text = "Dézoomer")
    ) %>% 
    bb_tooltip(
      order = "",
      linked = list(name = "metro-tooltip"), 
      format = list(
        title = htmlwidgets::JS(
          paste0("function(x) {", 
                 "var format = d3.timeFormat('%d %B'); return 'Semaine du ' + format(x); }")
        )
      ),
    position = htmlwidgets::JS(
      "function(data, width, height, element) {return {top: -25, right: 100};}"
    )
  ) %>% 
  bb_add_style(".bb-tooltip-container" = "right: 10px; ", ".bb-tooltip th" = "background-color: #337ab7; color: #fff;")
}

# nombre incidents
n_inci <- function(data, line, incident = "perturbe", type = "metro") {
  line_id <- switch(
    type,
    "metro" = sprintf("Ligne%d_RATP", line),
    "rer" = line,
    "transilien" = line
  )
  data[screen_name == line_id & variable == incident, sum(value)]
}
```


<link rel="stylesheet" href="https://use.fontawesome.com/releases/v5.2.0/css/all.css" integrity="sha384-hWVjflwFxL6sNzntih27bfxkr27PmbbK/iSvJ+a4+0owXq79v+lsFkW54bOGbiDQ" crossorigin="anonymous">
<span class="main-icon">
<i class="fa fa-train" aria-hidden="true"></i>
</span>

</br>
Nombre de tweets par semaine indiquant &laquo; trafic perturbé &raquo; ou &laquo; trafic interrompu &raquo; sur les comptes des lignes de transport d'Île-de-France (Métro, RER et Transilien), sur la période du `r format(m_incidents[, min(date)], "%d/%m/%Y")` au `r format(m_incidents[, max(date)], "%d/%m/%Y")`.
</br>


Retrouvez le code sur notre&nbsp; <i class="fab fa-github" aria-hidden="true"></i> GitHub : https://github.com/dreamRs/tweets-transports


A propos :

 * Les tweets ont été collectés avec le package [rtweet](https://rtweet.info/).
 * Les pictogrammes des lignes viennent de la [plateforme Open data de la RATP](https://data.ratp.fr/explore/dataset/pictogrammes-des-lignes-de-metro-rer-tramway-bus-et-noctilien/images/).
 * Les graphiques ont été réalisés avec le package [billboarder](https://github.com/dreamRs/billboarder).

</br>


<div id = "legend" style = "width: 100%; text-align: center; cursor: pointer;">
<span id="interrompu" class = "bb-legend-item" value="interrompu"><span class="dot-red" id="red"  value="interrompu"></span> <b value="interrompu">Interrompu</b></span>
<span id="perturbe" class = "bb-legend-item" value="perturbe"><span class="dot-orange" id="orange" value="perturbe"></span> <b value="perturbe">Perturbé</b></span>
</div>

```{js, echo=FALSE}
function switchClassRed() {
  document.querySelector('#red').classList.toggle('dot-red');
  document.querySelector('#red').classList.toggle('dot-empty-red');
}
document.querySelector('#interrompu').addEventListener('click', switchClassRed);

function switchClassOrange() {
  document.querySelector('#orange').classList.toggle('dot-orange');
  document.querySelector('#orange').classList.toggle('dot-empty-orange');
}
document.querySelector('#perturbe').addEventListener('click', switchClassOrange);
```


## Cliquez pour changer d'onglet : {.tabset .tabset-pills .tabset-justified .nav-justified}

### <img src="www/Metro-M.svg" class="blue" alt="metro" width="25"/><img src="www/Metro-M-white.svg" class="white" alt="metro" width="25"/> Métro


</br>

```{r controls-metro}
rmd_group_buttons(
  shuffleId = "shuffle-metro",
  sort_button("Numéro de ligne", "ligneNum", TRUE),
  sort_button("Total incidents (croissant)", "totalIncidents", icon = icon("sort-numeric-asc"), numeric = TRUE),
  sort_button(label = "Total incidents (décroissant)", "totalIncidents", icon = icon("sort-numeric-desc"), numeric = TRUE, decreasing = TRUE)
)
```

```{r grid-metro}
shuffle_container(
  shuffleId = "shuffle-metro",
  card_list = lapply(
    X = seq_len(14),
    FUN = function(i) {
      total <- m_incidents[screen_name == sprintf("Ligne%d_RATP", i), sum(value)]
      shuffle_card(
        width = "400px",
        ligneNum = i, 
        totalIncidents = total,
        tags$img(src=sprintf("www/Paris_m_%d_jms.svg", i), width="25", tags$b("Ligne", i)),
        make_chart(data = m_incidents, line = i)
      )
    }
  )
)
```




### <img src="www/RER.svg" class="blue" alt="RER" width="25"/><img src="www/RER-white.svg" class="white" alt="metro" width="25"/> RER

<br>

```{r controls-rer}
rmd_group_buttons(
  shuffleId = "shuffle-rer",
  sort_button("Numéro de ligne", "ligneNum"),
  sort_button("Total incidents (croissant)", "totalIncidents", icon = icon("sort-numeric-asc"), numeric = TRUE),
  sort_button(label = "Total incidents (décroissant)", "totalIncidents", icon = icon("sort-numeric-desc"), numeric = TRUE, decreasing = TRUE)
)
```

```{r grid-rer}
shuffle_container(
  shuffleId = "shuffle-rer", 
  width = "100%",
  card_list = lapply(
    X = LETTERS[1:5],
    FUN = function(i) {
      twitter_handle <- switch(
        i, "A" = "RER_A", 
        "B" = "RERB", 
        "C" = "RERC_SNCF", 
        "D" = "RERD_SNCF", 
        "E" = "RERE_SNCF"
      )
      total <- r_incidents[screen_name == twitter_handle, sum(value)]
      shuffle_card(
        width = "400px",
        ligneNum = i, 
        totalIncidents = total,
        tags$img(src=sprintf("www/Paris_RER_%s_icon.svg", i), width="25", tags$b("RER", i)),
        make_chart(data = r_incidents, line = twitter_handle, type = "rer")
      )
    }
  )
)
```



```{r}
md_shuffle_update("shuffle-rer", "#cliquez-pour-changer-donglet li:nth-child(2) a")
```



### <img src="www/Logo_train_transilien.svg" class="blue" alt="Transilien" width="25"/><img src="www/Logo_train_transilien-white.svg" class="white" alt="Transilien" width="25"/> Transilien

</br>

```{r controls-transilien}
rmd_group_buttons(
  shuffleId = "shuffle-transilien",
  sort_button("Numéro de ligne", "ligneNum"),
  sort_button("Total incidents (croissant)", "totalIncidents", icon = icon("sort-numeric-asc"), numeric = TRUE),
  sort_button(label = "Total incidents (décroissant)", "totalIncidents", icon = icon("sort-numeric-desc"), numeric = TRUE, decreasing = TRUE)
)
```

```{r grid-transilien}
shuffle_container(
  shuffleId = "shuffle-transilien", 
  card_list = lapply(
    X = c("J", "L", "P", "H", "N", "R"),
    FUN = function(i) {
      twitter_handle <- switch(
        i, "J" = "LIGNEJ_SNCF", 
        "L" = "LIGNEL_sncf", 
        "P" = "LIGNEP_SNCF", 
        "H" = "LigneH_SNCF", 
        "N" = "lignesNetU_SNCF", 
        "R" = "LIGNER_SNCF"
      )
      total <- t_incidents[screen_name == twitter_handle, sum(value)]
      if (i != "N") {
        src <- sprintf("www/Logo_Paris_Transilien_ligne%s.svg", i)
        tag_img <- tags$div(
          style = "height: 25px;",
          tags$img(src = src, width="25", height="25", tags$b("Ligne", i))
        )
      } else {
        tag_img <- tags$div(
          style = "height: 25px;",
          tags$img(src="www/Logo_Paris_Transilien_ligneN.svg", alt="line_n", width="25", height="25"),
          tags$img(src="www/Logo_Paris_Transilien_ligneU.svg", alt="line_u", width="25", height="25", tags$b("Lignes N et U"))
        )
      }
      shuffle_card(
        width = "400px",
        ligneNum = i, 
        totalIncidents = total,
        tag_img,
        make_chart(data = t_incidents, line = twitter_handle, type = "transilien")
      )
    }
  )
)
```


```{r}
md_shuffle_update("shuffle-transilien", "#cliquez-pour-changer-donglet li:nth-child(3) a")
```






### Total

```{r total}

# chart helper
make_total_chart <- function(data, titre) {
  billboarder(data = data) %>% 
  bb_barchart(
    mapping = bbaes(x = lib, y = value, group = variable),
    stacked = TRUE, rotated = TRUE
  ) %>% 
  bb_data(
    order = "",
    groups = list(as.list(c("perturbe", "interrompu"))),
    names = list("perturbe" = "Perturbé", "interrompu" = "Interrompu")
  ) %>% 
  bb_colors_manual(interrompu = "#FA5858", perturbe = "#F7D358") %>% 
  bb_y_grid(show = TRUE) %>% 
  bb_y_axis(max = 900) %>% 
  bb_legend(usePoint = TRUE, show = FALSE) %>% 
  bb_labs(
    title = titre,
    y = "Nombre de tweets"
  ) %>% 
  bb_add_style(".bb-tooltip th" = "background-color: #337ab7; color: #fff;")
}


# Prep data
# Metro
m_incidents_tot <- m_incidents[, list(value = sum(value)), by = list(screen_name, variable = as.character(variable))]
m_incidents_tot[, lib := str_remove(string = screen_name, pattern = "_RATP")]
m_incidents_tot[, lib := str_replace(string = lib, pattern = "(\\d{1,2})", replacement = " \\1")]
m_incidents_tot <- m_incidents_tot[order(nchar(lib), lib, variable)]

# RER
r_incidents_tot <- r_incidents[, list(value = sum(value)), by = list(screen_name, variable = as.character(variable))]
libs <- c(
  "RER A" = "RER_A",
  "RER B" = "RERB", 
  "RER C" = "RERC_SNCF",
  "RER D" = "RERD_SNCF", 
  "RER E" = "RERE_SNCF"
)
r_incidents_tot[, lib := names(libs)[chmatch(x = screen_name, table = libs)]]
setorder(r_incidents_tot, lib, variable)

# Transilien
t_incidents_tot <- t_incidents[, list(value = sum(value)), by = list(screen_name, variable = as.character(variable))]
libs <- c(
  "Ligne J" = "LIGNEJ_SNCF",
  "Ligne L" = "LIGNEL_sncf", 
  "Ligne P" = "LIGNEP_SNCF",
  "Ligne R" = "LIGNER_SNCF", 
  "Ligne H" = "LigneH_SNCF", 
  "Lignes N\net U" = "lignesNetU_SNCF"
)
t_incidents_tot[, lib := names(libs)[chmatch(x = screen_name, table = libs)]]
setorder(t_incidents_tot, lib, variable)



fluidRow(
  column(
    width = 8, offset = 2,
    make_total_chart(m_incidents_tot, "Total lignes de métro"),
    make_total_chart(r_incidents_tot, "Total lignes de RER"),
    make_total_chart(t_incidents_tot, "Total lignes de Transilien")
  )
)

```



```{js legend}
d3.selectAll("#legend span")
	.on("mouseover mouseout click", () => {
		const id = d3.select(d3.event.target).attr("value");
		const type = d3.event.type;

		bb.instance.forEach(v => {
			switch (type) {
				case "mouseover":
					v.focus(id);
					break;
				case "mouseout":
					v.revert();
					break;
				case "click":
					v.toggle(id);
			}
		});
	});
```




