---
title: "Traffic interrompu !"
output:
  html_document:
    self_contained: false
    css: styles.css
---


<script>
d3.timeFormatDefaultLocale({
   "dateTime":[
      "%A, le %e %B %Y, %X"
   ],
   "date":[
      "%d/%m/%Y"
   ],
   "time":[
      "%H:%M:%S"
   ],
   "periods":[
      "AM",
      "PM"
   ],
   "days":[
      "dimanche",
      "lundi",
      "mardi",
      "mercredi",
      "jeudi",
      "vendredi",
      "samedi"
   ],
   "shortDays":[
      "dim.",
      "lun.",
      "mar.",
      "mer.",
      "jeu.",
      "ven.",
      "sam."
   ],
   "months":[
      "janvier",
      "février",
      "mars",
      "avril",
      "mai",
      "juin",
      "juillet",
      "août",
      "septembre",
      "octobre",
      "novembre",
      "décembre"
   ],
   "shortMonths":[
      "janv.",
      "févr.",
      "mars",
      "avr.",
      "mai",
      "juin",
      "juil.",
      "août",
      "sept.",
      "oct.",
      "nov.",
      "déc."
   ]
});
</script>




```{r setup, include=FALSE}
knitr::opts_chunk$set(echo = FALSE)


# PACKAGES
library("data.table")
library("stringr")
library("lubridate")
library("billboarder")


# DATAS
m_incidents <- readRDS("m_incidents.rds")
# m_incidents <- m_incidents[year(date) >= 2018]


r_incidents <- readRDS("r_incidents.rds")
# m_incidents <- m_incidents[year(date) >= 2018]


t_incidents <- readRDS("t_incidents.rds")
# m_incidents <- m_incidents[year(date) >= 2018]



# FUNS
make_chart <- function(data, line, type = "metro") {
  line_id <- switch(
    type,
    "metro" = sprintf("Ligne%d_RATP", line),
    "rer" = line,
    "transilien" = line
  )
  max_y <- max(data$value)
  billboarder(
    height = "250px",
    data = data[screen_name == line_id, list(x = date, variable = variable, value = value)]
  ) %>% 
    bb_aes(x = x, y = value, group = variable) %>% 
    bb_linechart(type = "area-step") %>% 
    bb_data(
      # order = "asc",
      groups = list(c("perturbe", "interrompu")),
      names = list("perturbe" = "Perturbé", "interrompu" = "Interrompu")
    ) %>% 
    bb_y_axis(
      max = max_y, 
      tick = list(values = head(scales::pretty_breaks()(c(0, max_y)), n = -1))
    ) %>% 
    bb_x_axis(tick = list(fit = FALSE, format = "%b")) %>% 
    bb_y_grid(show = TRUE) %>% 
    bb_legend(show = FALSE) %>% 
    bb_colors_manual(interrompu = "#FA5858", perturbe = "#F7D358") %>% 
    bb_tooltip(
      linked = list(name = "metro-tooltip"), 
      format = list(
        title = htmlwidgets::JS(
          paste0("function(x) {", 
                 "var format = d3.timeFormat('%d %B'); return 'Semaine du ' + format(x); }")
        )
      )
    )
}
```


<link rel="stylesheet" href="https://use.fontawesome.com/releases/v5.2.0/css/all.css" integrity="sha384-hWVjflwFxL6sNzntih27bfxkr27PmbbK/iSvJ+a4+0owXq79v+lsFkW54bOGbiDQ" crossorigin="anonymous">
<span class="main-icon">
<i class="fa fa-train" aria-hidden="true"></i>
</span>

<br>
Nombre de tweets indiquant &laquo; traffic perturbé &raquo; ou &laquo; traffic interrompu &raquo; sur les comptes des lignes de transport d'Île-de-France.
<br>

Légende : 
<span class="dot-red"></span> Interrompu
<span class="dot-orange"></span> Perturbé


## Visualisation par ligne {.tabset .tabset-pills .tabset-justified .nav-justified}

### <img src="www/Metro-M.svg" class="blue" alt="metro" width="25"/><img src="www/Metro-M-white.svg" class="white" alt="metro" width="25"/> Métro


</br>


</br>

<div class="row">
<div class="col-sm-3">
<img src="www/Paris_m_1_jms.svg" alt="line_1" width="25"/> **Ligne 1**
```{r}
make_chart(data = m_incidents, line = 1)
```
</div>

<div class="col-sm-3">
<img src="www/Paris_m_2_jms.svg" alt="line_2" width="25"/> **Ligne 2**
```{r}
make_chart(data = m_incidents, line = 2)
```
</div>

<div class="col-sm-3">
<img src="www/Paris_m_3_jms.svg" alt="line_3" width="25"/> **Ligne 3**
```{r}
make_chart(data = m_incidents, line = 3)
```
</div>

<div class="col-sm-3">
<img src="www/Paris_m_4_jms.svg" alt="line_4" width="25"/> **Ligne 4**
```{r}
make_chart(data = m_incidents, line = 4)
```
</div>

</div>




<div class="row">
<div class="col-sm-3">
<img src="www/Paris_m_5_jms.svg" alt="line_5" width="25"/> **Ligne 5**
```{r}
make_chart(data = m_incidents, line = 5)
```
</div>

<div class="col-sm-3">
<img src="www/Paris_m_6_jms.svg" alt="line_6" width="25"/> **Ligne 6**
```{r}
make_chart(data = m_incidents, line = 6)
```
</div>

<div class="col-sm-3">
<img src="www/Paris_m_7_jms.svg" alt="line_7" width="25"/> **Ligne 7**
```{r}
make_chart(data = m_incidents, line = 7)
```
</div>

<div class="col-sm-3">
<img src="www/Paris_m_8_jms.svg" alt="line_8" width="25"/> **Ligne 8**
```{r}
make_chart(data = m_incidents, line = 8)
```
</div>

</div>




<div class="row">
<div class="col-sm-3">
<img src="www/Paris_m_9_jms.svg" alt="line_9" width="25"/> **Ligne 9**
```{r}
make_chart(data = m_incidents, line = 9)
```
</div>

<div class="col-sm-3">
<img src="www/Paris_m_10_jms.svg" alt="line_10" width="25"/> **Ligne 10**
```{r}
make_chart(data = m_incidents, line = 10)
```
</div>

<div class="col-sm-3">
<img src="www/Paris_m_11_jms.svg" alt="line_11" width="25"/> **Ligne 11**
```{r}
make_chart(data = m_incidents, line = 11)
```
</div>

<div class="col-sm-3">
<img src="www/Paris_m_12_jms.svg" alt="line_12" width="25"/> **Ligne 12**
```{r}
make_chart(data = m_incidents, line = 12)
```
</div>

</div>




<div class="row">
<div class="col-sm-3">
<img src="www/Paris_m_13_jms.svg" alt="line_13" width="25"/> **Ligne 13**
```{r}
make_chart(data = m_incidents, line = 13)
```
</div>

<div class="col-sm-3">
<img src="www/Paris_m_14_jms.svg" alt="line_14" width="25"/> **Ligne 14**
```{r}
make_chart(data = m_incidents, line = 14)
```
</div>


</div> <!-- end row -->



### <img src="www/RER.svg" class="blue" alt="RER" width="25"/><img src="www/RER-white.svg" class="white" alt="metro" width="25"/> RER

<br>

<div class="row">

<div class="col-sm-4">
<img src="www/Paris_RER_A_icon.svg" alt="rer_a" width="25"/> **RER A**
```{r}
make_chart(data = r_incidents, line = "RER_A", type = "rer")
```
</div>

<div class="col-sm-4">
<img src="www/Paris_RER_B_icon.svg" alt="rer_b" width="25"/> **RER B**
```{r}
make_chart(data = r_incidents, line = "RERB", type = "rer")
```
</div>

<div class="col-sm-4">
<img src="www/Paris_RER_C_icon.svg" alt="rer_c" width="25"/> **RER C**
```{r}
make_chart(data = r_incidents, line = "RERC_SNCF", type = "rer")
```
</div>


</div>


<div class="row">

<div class="col-sm-4">
<img src="www/Paris_RER_D_icon.svg" alt="rer_d" width="25"/> **RER D**
```{r}
make_chart(data = r_incidents, line = "RERD_SNCF", type = "rer")
```
</div>

<div class="col-sm-4">
<img src="www/Paris_RER_E_icon.svg" alt="rer_e" width="25"/> **RER E**
```{r}
make_chart(data = r_incidents, line = "RERE_SNCF", type = "rer")
```
</div>

</div> <!-- end row -->


### <img src="www/Logo_train_transilien.svg" class="blue" alt="Transilien" width="25"/><img src="www/Logo_train_transilien-white.svg" class="white" alt="Transilien" width="25"/> Transilien

</br>

<div class="row">

<div class="col-sm-4">
<img src="www/Logo_Paris_Transilien_ligneJ.svg" alt="LIGNEJ_SNCF" width="25"/> **Ligne J**
```{r}
make_chart(data = t_incidents, line = "LIGNEJ_SNCF", type = "transilien")
```
</div>

<div class="col-sm-4">
<img src="www/Logo_Paris_Transilien_ligneL.svg" alt="LIGNEL_sncf" width="25"/> **Ligne L**
```{r}
make_chart(data = t_incidents, line = "LIGNEL_sncf", type = "transilien")
```
</div>

<div class="col-sm-4">
<img src="www/Logo_Paris_Transilien_ligneP.svg" alt="LIGNEP_SNCF" width="25"/> **Ligne P**
```{r}
make_chart(data = t_incidents, line = "LIGNEP_SNCF", type = "transilien")
```
</div>


</div> <!-- end row -->


<div class="row">

<div class="col-sm-4">
<img src="www/Logo_Paris_Transilien_ligneH.svg" alt="LigneH_SNCF" width="25"/> **Ligne H**
```{r}
make_chart(data = t_incidents, line = "LigneH_SNCF", type = "transilien")
```
</div>

<div class="col-sm-4">
<img src="www/Logo_Paris_Transilien_ligneN.svg" alt="lignesNetU_SNCF" width="25"/> 
<img src="www/Logo_Paris_Transilien_ligneU.svg" alt="lignesNetU_SNCF" width="25"/> **Lignes N et U**
```{r}
make_chart(data = t_incidents, line = "lignesNetU_SNCF", type = "transilien")
```
</div>

<div class="col-sm-4">
<img src="www/Logo_Paris_Transilien_ligneR.svg" alt="LigneR_SNCF" width="25"/> **Ligne R**
```{r}
make_chart(data = t_incidents, line = "LIGNER_SNCF", type = "transilien")
```
</div>


</div> <!-- end row --> 


